【裁判字號】    97,訴,1977
【裁判日期】    971031
【裁判案由】    毒品危害防制條例
【裁判全文】
臺灣臺北地方法院刑事判決              97年度訴字第1977號
公  訴  人  臺灣臺北地方法院檢察署檢察官
被      告  甲○○
                    （現因另案於臺北監獄執行中）
上列被告因違反毒品危害防制條例案件，經檢察官提起公訴（九
十七年度毒偵字第三八四七號），被告於準備程序中先就被訴事
實為有罪之陳述，經本院告以簡式審判之旨，並聽取當事人之意
見後，本院合議庭裁定行簡式審判程序後，本院判決如下：
    主  文
甲○○施用第一級毒品，累犯，處有期徒刑捌月。
    事  實
一、甲○○前於(一)民國九十一年十一、十二月間，因業務侵占案
    件，經臺灣花蓮地方法院（下稱花蓮地院）以九十一年度易
    字第二九六號判決判處有期徒刑八月，其不服，乃提起上訴
    ，經臺灣高等法院花蓮分院（下稱花蓮高分院）以九十二年
    度上易字第八四號判決駁回其上訴確定；復於(二)九十三年間
    ，因偽造文書案件，經花蓮地院以九十三年度玉簡字第五四
    號判決判處有期徒刑四月，上開(一)、(二)案件確定後，經花蓮
    地院以九十三年度聲字第五０一號裁定應執行有期徒刑十一
    月確定，乃入監執行，嗣於九十三年十二月十六日縮刑期滿
    執行完畢。又於(三)九十五年間，因竊盜等案件，經花蓮地院
    以九十五年度易字第一六六號判決，就其所犯竊盜罪部分，
    判處有期徒刑六月，就其所犯誣告罪部分，判處有期徒刑三
    月，應執行有期徒刑八月，其不服，乃提起上訴，經花蓮高
    分院以九十五年度上易字第一二三號判決駁回其上訴確定；
    另於(四)九十二年七月間，因違反銀行法等案件，經臺灣高等
    法院以九十五年度上訴字第二八四二號判決判處有期徒刑八
    月，減為有期徒刑四月，其不服，乃提起上訴，經最高法院
    以九十六年度台上字第六二三九號判決駁回其上訴確定，上
    開(三)、(四)案件經花蓮高分院以九十七年度聲減字第三一號裁
    定，就上開(三)案件所示之刑期予以減刑後，與上開(四)案件已
    經減刑之罪，定應執行有期徒刑七月確定，嗣於九十七年五
    月九日執行完畢。
二、甲○○前於(一)九十四年四月間，因施用第一級毒品海洛因（
    下稱海洛因）及第二級毒品安非他命而違反毒品危害防制條
    例案件，經臺灣板橋地方法院（下稱板橋地院）以九十四年
    度毒聲字第一０三六號裁定送觀察勒戒，因認有繼續施用毒
    品之傾向，復經板橋地院以九十四年度毒聲字第二三五一號
    裁定令入戒治處所施以強制戒治，經執行強制戒治六個月以
    上，認無繼續強制戒治之必要，於九十五年八月十七日停止
    戒治而釋放出所，並經臺灣板橋地方法院檢察署（下稱板橋
    地檢署）檢察官於九十五年九月十一日，以九十五年度戒毒
    偵字第三六二號不起訴處分書為不起訴處分確定在案。又於
    (二)前開強制戒治執行完畢釋放後，五年內之九十六年十一月
    十七日下午七時四十五分往前回溯二十六小時內某日時，因
    施用海洛因而違反毒品危害防制條例案件，經本院於九十七
    年二月二十六日，以九十七年度訴字第一四六號判決判處有
    期徒刑七月，嗣經確定（目前在監執行中）。
三、甲○○基於施用海洛因之犯意，於九十七年七月十五日下午
    某時許，在其位於臺北市信義區○○○路○段四一二號四樓
    之二之住處內，施用海洛因一次。因甲○○犯上開二之(二)所
    示之案件，遭臺灣臺北地方法院檢察署（下稱臺北地檢署）
    檢察官發佈通緝，於同日晚間七時十分許，甲○○行經臺北
    市信義區○○○路○段四一二號前，為警查獲，乃接受調查
    ，經警採集其尿液送驗發現呈嗎啡陽性反應，而知甲○○有
    上開施用海洛因之犯行。
四、案經臺北市政府警察局信義分局移送臺北地檢署檢察官偵查
    起訴。
    理  由
一、證據之認定：
    上開事實三之部分，有被告甲○○於前述時地為警查獲，經
    警採集其尿液送臺灣尖端先進生技醫藥股份有限公司以酵素
    免疫分析法初步檢驗及氣相層析質譜儀法確認檢驗，結果發
    現有嗎啡陽性反應之濫用藥物檢驗報告一紙附卷足憑（毒偵
    字卷第十頁參照），且被告亦對上開事實三之部分於本院九
    十七年十月二十九日審理時供承不諱（本院當日審判筆錄參
    照），是依前開濫用藥物檢驗報告一紙之補強證據已足資擔
    保被告於本院審理中所為之上開任意性自白具有相當程度之
    真實性，而得確信被告前述自白之犯罪事實確屬真實，從而
    依刑事訴訟法第一百五十六條第一項及同條第二項規定，自
    得依被告前述自白及該補強證據認定被告確有為前述施用海
    洛因一次之犯行，本件事證明確，被告之犯行堪以認定。
二、論罪科刑之法律適用：
  (一)按海洛因為毒品危害防制條例第二條第二項第一款所列之第
    一級毒品。核被告甲○○所為，係犯毒品危害防制條例第十
    條第一項之施用第一級毒品罪。其施用海洛因前後持有海洛
    因之低度行為，應為施用海洛因之高度行為所吸收，不另論
    罪。
  (二)查被告有如上開事實一之部分所載之犯罪科刑執行情形，有
    臺灣高等法院被告全國前案紀錄表一份及被告所犯前開案件
    之判決書及裁定書等件在卷可稽，其前受有期徒刑執行完畢
    ，於五年以內故意再犯本件有期徒刑以上之罪，為累犯，應
    依刑法第四十七條第一項之規定，加重其刑。
  (三)爰審酌被告於毒品危害防制條例公布生效後曾由板橋地院裁
    定送觀察勒戒、強制戒治，並由板橋地檢署檢察官為不起訴
    處分確定（本院卷附板橋地檢署九十五年度戒毒偵字第三六
    二號不起訴處分書參照），顯見其未因前所受觀察勒戒、強
    制戒治之處分而決心改過，及其智識程度、品行、犯後尚能
    坦承犯行、態度良好等一切情狀，量處如主文所示之刑。
據上論斷，應依刑事訴訟法第二百七十三條之一第一項、第二百
九十九條第一項前段，毒品危害防制條例第十條第一項，刑法第
十一條前段、第四十七條第一項，判決如主文。
本案經檢察官王育珍到庭執行職務。
中    華    民    國    97    年    10    月    31    日
                  刑事第九庭    法  官  林怡秀
本件正本證明與原本無異。
如不服本判決，應於判決送達後十日內，向本院提出上訴狀。
                                書記官  張汝琪
中    華    民    國    97    年    10    月    31    日
附錄本案論罪科刑法條全文：
毒品危害防制條例第十條：
施用第一級毒品者，處六月以上五年以下有期徒刑。
施用第二級毒品者，處三年以下有期徒刑。


司法院資訊處製作；財團法人民間司法改革基金會備份。
